【裁判字號】    90,豐簡上,178
【裁判日期】    900814
【裁判案由】    家庭暴力防治法之傷害
【裁判全文】
臺灣臺中地方法院刑事判決                        九十年度豐簡上字第一七八號
    上  訴  人  甲○○
右上訴人因家庭暴力防治法之傷害案件，不服豐原簡易庭九十年度豐簡字第一七三號
中華民國九十年五月一日第一審簡易判決（聲請案號：臺灣臺中地方法院檢察署九十
年度偵字第五二八六號）提起上訴，本院管轄之第二審合議庭判決如左：
    主  文
上訴駁回。
    事實及理由
一、本案經本院審理結果，認原第一審簡易判決認事用法及量刑均無不當，應予維持
    ，除甲○○與林芝蓉發生爭執而毆打林芝蓉之時間係於民國 (下同）九十年一月
    二十三日凌晨零時許，及甲○○係持鐵條毆打林芝蓉，應予敘明外，其餘並引用
    如附件第一審判決書 (含臺灣臺中地方法院檢察署檢察官簡易判決處刑聲請書）
    記載之事實、證據及理由。
二、上訴人上訴意旨略以：(1)被害人林芝蓉之頭部外傷，係被害人林芝蓉與上訴人發
    生爭執之前所受之舊傷。(2)上訴人於九十年一月二十三日，因與林芝蓉就子女用
  錢一事而發生爭執，林芝蓉以木棍攻擊上訴人，上訴人即以鐵條欲擊落林芝蓉持
    用之木棍，當時有擊中林芝蓉手部，此時上訴人之女兒有抱住上訴人，上訴人無
    法攻擊林芝蓉云云。惟查被害人林芝蓉於九十年一月二十三日所受之頭部外傷與
    其之前所遭遇之車禍無關，被害人林芝蓉前所遭遇之車禍並未傷及頭部，業據被
    害人林芝蓉在本院訊問時指明，復有由臺北市立仁愛醫院所出具並載明被害人林
    芝蓉於八十八年一月十五日住院接受手術、迄至八十八年一月二十五日出院、受
    有「右脛骨平台及前十字韌帶折裂性骨折」傷勢之診斷證明書一件附於本院審判
    卷可稽，可見被害人林芝蓉所陳其遭遇車禍並未致頭部外傷等語屬實，上訴人所
    辯：被害人林芝蓉之頭部外傷，係被害人林芝蓉與上訴人發生爭執之前因車禍所
    受之舊傷云云，並非可採。次查被害人林芝蓉因遭上訴人攻擊而受傷之部位，包
    含有頭部及腿部之部位，有診斷證明書在卷為憑，足見上訴人所稱為擊落被害人
    林芝蓉所持木棍而觸及被害人林芝蓉手部之說及無法攻擊被害人林芝蓉之說，並
    非實情，況由上訴人所供其與被害人林芝蓉爭執之際，其女兒有抱住上訴人等情
    ，更堪認上訴人有主動攻擊被害人林芝蓉之舉動，致上訴人之女兒有以此方式阻
    止上訴人對被害人林芝蓉繼續施暴之必要，可證上訴人並非基於正當防衛而攻擊
    被害人林芝蓉。綜上所述，上訴人上訴意旨無非卸責之詞，不足採信。原審認事
    用法，並無不合，量刑亦屬妥適，上訴人之上訴理由所持上訴意旨，既無理由，
    應予駁回。
三、據上論斷，應依刑事訴訟法第四百五十五條之一第一項、第三項、第三百七十三
    條、第三百六十八條，判決如主文。
中      華      民      國      九十      年      八      月    十四    日
                                臺灣臺中地方法院刑事第二庭
                                    審判長法  官    黃  文  進
                                          法  官    游  文  科
                                          法  官    羅  永  安
右正本證明與原本無異
不得上訴。
                                          書記官
中      華      民      國      九十      年      八      月    十五    日


司法院資訊處製作；財團法人民間司法改革基金會備份。
